臺灣臺南地方法院刑事判決
111年度交易字第504號
聲  請  人  臺灣臺南地方檢察署檢察官
被      告  周義順



            謝昀蓉



上列被告因過失傷害案件，經檢察官聲請簡易判決處刑（111年
度調偵字第672號），本院認不宜以簡易判決處刑，改依通常程
序審理，判決如下：
    主  文
本件公訴不受理。
    理  由
一、公訴意旨如附件檢察官聲請簡易判決處刑書所載。
二、按告訴乃論之罪，告訴人於第一審辯論終結前得撤回其告訴
    ；又告訴經撤回者，應諭知不受理之判決，並得不經言詞辯
    論為之，刑事訴訟法第238條第1項、第303條第3款、第307
    條分別定有明文。告訴人即被告周義順、謝昀蓉相互提出告
    訴之過失傷害案件，檢察官認均係觸犯刑法第284條前段之
    過失傷害罪，依同法第287條前段之規定，須告訴乃論，茲
    據告訴人二人均具狀撤回告訴，有請求撤回告訴狀2份可稽
    ，依照首開說明，本件爰不經言詞辯論，逕為諭知不受理之
    判決。
據上論斷，應依刑事訴訟法第452條、第303條第3款、第307條，
判決如主文。
中　　華　　民　　國　　111 　年　　4 　　月　　29　　日
                  刑事第十三庭  法  官  陳威龍
以上正本證明與原本無異。
如不服本判決應於收受本判決後20日內向本院提出上訴書狀，並
應敘述具體理由。其未敘述上訴理由者，應於上訴期間屆滿後20
日內向本院補提理由書狀（均須按他造當事人之人數附繕本）「
切勿逕送上級法院」。 
　　　　　　　　　　　　　　　　書記官  楊琄琄
中　　華　　民　　國　　111 　年　　4 　　月　　29　　日
【附件】
臺灣臺南地方檢察署檢察官聲請簡易判決處刑書　
                                    111年度調偵字第672號
　　被　　　告　周義順　男　51歲（民國00年0月0日生）
　　　　　　　　　　　　住臺南市○○區○○路000號
　　　　　　　　　　　　居臺南市○○區○○路00號（送達地
                          址）
　　　　　　　　　　　　國民身分證統一編號：Z000000000號
　　          　謝昀蓉　女　43歲（民國00年0月00日生）
　　　　　　　　　　　　住臺南市○○區○○里○○○00號之
                          6
　　　　　　　　　　　　居臺南市○○區○○里○○○00○00
                          號
　　　　　　　　　　　　國民身分證統一編號：Z000000000號
上列被告等因過失傷害案件，業經偵查終結，認為宜以簡易判決
處刑，茲將犯罪事實及證據並所犯法條分敘如下：
　　　　犯罪事實
一、周義順於民國110年7月12日12時56分許，駕駛車牌號碼000-
    0000號自小客車，沿臺南市○○區○○里○○○00○0號北側未命名
    道路由西往東方向行駛，行經該道路與堀子頭85之1號東側
    未命名道路之交岔路口時，原應注意白色「停」標字，駕駛
    人須暫停讓另一方向之車輛先行通過後，才能通過該路口，
    而依當時天候晴、日間自然光線、路面乾燥、無缺陷、無障
    礙物、視距良好之情狀，客觀上並無不能注意之情形，竟疏
    未注意及此，貿然駛入該路口，適謝昀蓉駕駛車牌號碼000-
    0000號自小客車，沿堀子頭85之1號東側未命名道路由南往
    北方向行駛至此，原應注意路面「慢」字，用以警告車輛駕
    駛人前面路況變遷，應減速慢行，竟疏未注意及此，貿然駛
    入該路口，雙方因而發生碰撞，致周義順受有頸椎挫傷合併
    第4/5/6椎間盤突出合併狹窄、頭部外傷合併腦震盪、右側
    額頭撕裂傷、右腳踝撕裂傷、右側胸部和手肘挫傷、腰椎第
    2/3/4節滑脫合併狹窄等傷害；謝昀蓉受有頭部外傷併腦震
    盪、胸部挫傷、背部挫傷、右肩及右手挫傷、右肩旋轉肌腱
    斷裂、右肩關節唇破裂等傷害。
二、案經周義順、謝昀蓉訴由臺南市政府警察局佳里分局報告偵
    辦。
　　　　證據並所犯法條
一、上揭犯罪事實，業據被告周義順、謝昀蓉於警詢時及偵查中
    均坦承不諱，核與告訴人周義順、謝昀蓉指訴情節大致相符
    ，並有道路交通事故現場圖、道路交通事故調查報告表（一
    ）（二）、台灣基督長老教會新樓醫療財團法人麻豆新樓醫
    院診斷證明書、臺南市立安南醫院診斷證明書、現場暨車損
    照片等在卷可稽。按「汽車行駛至交岔路口，交岔路口因特
    殊需要另設有標誌、標線者，並應依其指示行車。」、「『
    停』標字，用以指示車輛至此必須停車再開。」、「『慢』字
    ，用以警告車輛駕駛人前面路況變遷，應減速慢行」道路交
    通安全規則第102條第1項第11款、道路交通標誌標線號誌設
    置規則第177條、第163條第1項分別定有明文，被告2人駕車
    自應注意遵守上揭規定，且依當時情形又無不能注意之情事
    ，被告2人竟疏於注意及此，致雙方發生碰撞，造成對方受
    有前揭傷害，被告2人顯有過失，且告訴人2人確因本件車禍
    而受傷，則被告2人之過失行為與告訴人2人之受傷結果間，
    自具有相當因果關係。本件事證明確，被告2人犯嫌均堪予
    認定。
二、核被告2人所為，均係犯刑法第284條前段之過失傷害罪嫌。
    被告2人於肇事後，於警員前往現場處理時，當場承認為肇
    事人，有臺南市政府警察局佳里分局交通分隊道路交通事故
    肇事人自首情形紀錄表2紙附卷可稽，合於刑法自首之要件
    ，請依刑法第62條規定得減輕其刑。
三、依刑事訴訟法第451條第1項聲請逕以簡易判決處刑。
　　此　致
臺灣臺南地方法院
中　　華　　民　　國　 111　　年　　3 　　月　　22　　日
　　　　　　　　　　　　　　　檢察官  蘇榮照
本件證明與原本無異
中　　華　　民　　國　 111　　年　　4 　　月　　1 　　日
                              書記官  鍾明智
所犯法條：中華民國刑法第284條
因過失傷害人者，處 1 年以下有期徒刑、拘役或 10 萬元以下
罰金；致重傷者，處 3 年以下有期徒刑、拘役或 30 萬元以下
罰金。

附記事項：本件係依刑事訴訟法簡易程序辦理，法院簡易庭得不
傳喚被告、輔佐人、告訴人、告發人等出庭即以簡易判決處刑；
被告、被害人、告訴人等對告訴乃論案件如已達成民事和解而要
撤回告訴或對非告訴乃論案件認有受傳喚到庭陳述意見之必要時
，請即另以書狀向簡易法庭陳述或請求傳訊。